# 请教陈老师：关于验资前投资者投入资本是否可以用作流动资金

提问人：wendy24 时间：2013-07-02 16:59:33
请教陈老师，验资前投资者投入的资本是否可以作为流动资金来使用呢？
近期，有一些企业开始采取股票自主行权，即在行权期内公司激励对象在符合规定的有效期内可通过选定承办券商系统自主进行申报行权，每月券商会将行权款划入公司账户，由于一般行权期可能是几个月，基于时效性考虑，公司拟在行权之后一次验资，那么在员工行权与公司验资之间这段时间，公司是否可以先将这些行权资金用作流动资金，等到验资时，提供资金流水帐、员工行权记录等给会计师做验资呢？
我在《中国注册会计师审计准则第 1602 号》和经济法中都没有看到相关指引，想请教陈老师的意见。

回答人：chenyiwei
如果是设立验资，或者在变更验资中开立验资临时专户存储增资款的，则由于此类专户在验资期间只收不付，因此其中存储的资金是不可能在验资前动用的。但是增资设立专户并不是强制性的要求，因此如果把增资款进入企业日常使用的银行结算户，则事实上导致增资款与日常营运资金相混合，相应也就一并使用。但这种情况下在后续验资时需关注出资抽逃的较高风险，关注入资帐户在入资后到验资前这段时间内有无异常的大额支出等。

提问人：wendy24 时间：2013-07-02 20:51:24
感谢陈老师！所以说，并没有明确规定不可以将这部分行权款放入流动资金使用，只是验资时需要和会计师进行充分沟通，以及需要提供较多的支持性文件，尤其是收到行权款到验资期间的现金支出，以便会计师查看是否有异常大额支出，对吧？

回答人：chenyiwei
可以这样理解。但尽管如此，还是建议尽可能专户存储，尽可能减少在验资前动用增资款的情况。